最　高　行　政　法　院　判　決　　　　　　　　　九十一年度判字第一二六五號
　　再 審原 告　甲○○
　　再 審被 告　財政部臺灣省中區國稅局
　　代　表　人　楊重華
右當事人間因綜合所得稅事件，再審原告對本院中華民國八十八年六月十日八十八年
度判字第二三八七號判決提起再審之訴。本院判決如左：
　　主  文
再審之訴駁回。
再審訴訟費用由再審原告負擔。
　　事  實
緣再審原告及其配偶劉秋英民國（下同）八十一年度綜合所得稅結算申報，再審被告
以其漏報再審原告及其配偶取自國防部中山科學研究院（下稱中科院）之薪資所得計
新台幣（下同）六八八、三七四元，乃核定補徵稅額八二、五八九元。再審原告不服
，申經復查結果，未准變更，循序提起訴願、再訴願均遞遭駁回，提起行政訴訟，亦
遭本院八十八年度判字第二三八七號判決（下稱原判決）駁回。遂以原判決有舊行政
訴訟法第二十八條第一款、第七款（即新行政訴訟法第二百七十三條第一項第一款及
第九款）再審事由，提起再審之訴，茲摘兩造訴辯意旨如次：
再審原告起訴意旨略謂︰一、舊訴願法第二條：「本法所稱行政處分，謂中央或地方
機關基於職權，就特定具體事件所為發生公法上效果之單方行政行為。中央或地方機
關對於人民依法聲請之案件，於法定期限內應作為而不作為，致損害人民之權利或利
益者，視同行政處分。」明白的定義了「行政處分」之意旨，基於此立法意旨，財政
部及地方稅捐機關理應於五十五年中山科學研究院（以下簡稱中科院）依動員戡亂臨
時條款創立時，即應依所得稅法之規定，強制向中科院非軍職員工課徵「品位加給、
技術津貼」稅賦，方符合行政主管機關之正確行政行為。雖於六十八年因納稅義務人
貪圖檢舉獎金檢舉，方於六十八年十一月三十日匆匆以（六八）台財稅三八五○一號
函徵免原則，以「如係、如屬」等關鍵詞授權中科院自行認定「品位加給、技術加給
」為合於所得稅法第四條第八款免納所得稅之研究補助費外，復為配合兩位蔣故總統
、歷任行政院長之國防武器自主研發政策，以獲得國防實質嚇阻戰略能力，保障人民
之生存、自由及尊嚴，更進一步在財政部所出版各年度版所得稅法令彙編、稅捐稽徵
法令彙編中，刻意隱去財政部（六八）台財稅三八五○一號之積極作為，使全國人民
、法學界、律師界皆不知有此函示存在；而在六十九年至八十三年以前亦從未對「品
位加給、技術津貼」開立核定稅額通知書或繳稅扣繳憑單，更使人民信賴中科院非軍
職員工所領之「品位加給、技術津貼」為符合所得稅法第四條第八款前段免稅要件為
免稅所得，而在中科院對外招考員工時，就前仆後繼地投入中科院懷抱，竭盡心智為
獲得國防實質嚇阻戰略能力而努力研發，就舊訴願法第二條行政處分之定義來看，已
構成有效的認可免稅行政處分，蓋民國六十八年財政部及稅捐稽機關已知悉中科院非
軍職員工已領有「品位加給、技術津貼」之事實，卻從六十八年至八十三年長達十四
年之久，財政部於法定期限內應作為而不作為的行政處分，已損及人民（中科院非軍
職員工）依法節稅權（如增報撫養人數）、工作選擇權（選擇是否進入中科院服務）
、生涯規劃處置財產權，符合舊訴願法第二條第二項之規定視同為核可免稅處分之要
件，而桃園稅捐稽徵處大溪分處於八十年四月八日回覆檢舉人，亦認為研究加給係政
府為獎勵科技人員科技工作補助費，復又再度駁回檢舉人之檢舉，從而中科院非軍職
員工應享有「信賴保護原則」之適用。二、稅捐稽徵法第一條之一明定：「財政部依
本法或稅法所發布之解釋函令，對於據以申請之案件發生效力。但有利於納稅義務人
者，對於尚未核課確定之案件適用之。」是以財政部稅制委員會於七十九、八十三、
八十七年度所出版各年度所得稅法令彙編及八十六年稅捐稽徵法令彙編中，其首揭財
政部七十九年十月十八日台財稅第七九○七一四三三四號函、八十三年八月三十一日
台財稅第八三一六○七六六一號函、八十七年九月二十一日台財稅第八七一九六五三
六六號函、八十六年七月十一日第八六一○七○○六九號函各函示皆再三對全國人民
揭示：「本部及各權責機關在民國某年某月某日前發布所得稅釋示函令，凡未編入該
各年度版之所得稅法令彙編中，自民國七十九年十一月五日、八十三年十月一日、八
十六年八月一日、八十七年十月一日起，非經本部重行核定，一律不再援引適用」，
經再審原告詳查各該年度版之所得稅法令彙編，皆未列入財政部六十八台財稅三八五
○一號函、行政院八十四年台八十四財三七○○七號函，依上開各函示之意旨，應為
無效之函示，必經各權責機關重新核定後，始重新生效，就稅捐稽徵法第一條之一之
立法旨意，對據以申請案件發生效力，且為對納稅義務人有利者，應適用之，故財政
部（六八）台財稅三八五○一號函及行政院八十四年台八十四財三七○○七號函對中
科院非軍職人員無拘束力，政府機關施政最忌反覆無常，憲法層次的「禁反言」原則
，具有拘束立法、司法、行政三者之效力。三、所得稅法第四條第八款於五十二年修
訂公布施行，稅捐稽徵機關理應於五十五年中科院創立時，據以主張中科院非軍職人
員所領「品位加給或技術加給」為應稅所得，方無瀆職行政疏失之責任發生。卻遲至
六十八年方在檢舉人檢舉下，匆匆以（六八）台財稅三八五○一號函徵免原則，以「
如係、如屬」等關鍵詞授權中科院自行認定「品位加給、技術加給」為合於所得稅法
第四條第八款之免納所得稅之研究補助費，且行政院、國防部、中山科學研究院基於
國防武器自主研發政策需要，並未示知員工知悉財政部八十五年十二月五日台財稅第
八五一九二八○九一號函第三節引國防部八十五年十月九日珍琥字第二五二六號之文
。且財政部雖發文給國防部後，歷經十四載，進一步為配合歷任行政院長的國防武器
自主研發的政策，所增進公共利益實遠大於「品位加給或技術加給」稅課利益，是以
中科院非軍職人員之「品位加給及技術加給」的免稅權利是執行國家基本國策所獲得
的人民之其他自由與權利，合於憲法第二十二條及第二十三條，且與促進產業升級條
例同為合於租稅優惠獎勵原則之定義：「租稅優惠者在於具有相同負擔能力，為誘導
其某一特定行為，以違反量能原則創造租稅特權取得租稅利益，是以租稅優惠之憲法
審查標準在於目的所獎勵誘導之行為與手段租稅特權間是否符合比例原則，基於此原
則（憲法第二十三條）及憲法第一百六十六條、第一百六十七條及憲法增修條文第十
條基本科學研究發展國策，即以誘導激發中科院非軍職人員自主防衛武器的原創力，
以最高行政裁量權核于「品位加給或技術加給」為免稅待遇，何況就所得稅法第四條
第八款前段、稅捐稽徵法第一條之一及第四十八條之三、舊訴願法第二條的立法本意
，及所得稅法令彙編、稅捐稽徵法令彙編首揭各函示之意旨下，中科院員工及一般人
民皆已相信其為「品位加給及技術津貼」實質免稅的既存法秩序之存在，實已擁有「
信賴保護原則」之適用；鈞院對中科院數百份判決理由書中，皆指明「信賴保護原則
」，係指人民信賴政府機關之決定，就其生活關係已有適當之安排，應給予保護或給
予合理補償而言。四、監察院在（八五）院台財字第二四五七號函中，亦調查指出桃
園縣稅捐稽徵處大溪分處於八十年四月八日回復檢舉納稅義務人，亦認為「研究加給
、技術加給」係政府為獎勵科技人員研究工作之補助費，而北區國稅局於八十二年四
月十五日北區國稅三第八二○○七三○七號函認「品位加給及技術津貼可否適用所得
稅法第四條第八款，亦有疑義，應採不溯及既往原則，明定自．．．」所以本案未納
稅，非可歸責於納稅義務人，又監察院分別於八十七年十一月二十日以（八七）院台
財字第八七二二○○五八○號、及十二月二十二日（八七）院台財字第八七二二○○
六五八號函亦表明對中科院非軍職員工之處置顯非公平，而係中科院及稅捐機關之行
政疏失所致，就桃園縣稅捐稽徵處大溪分處於八十年四月八日之函覆檢舉人之函，中
科院非軍職員工主觀上並無違章漏稅之故意，應享有「信賴保護原則」。五、李前總
統於八十五年五月八日在中國國民黨中常會指責：「中科院之補稅問題，五年前就已
發生，也交代了很多次，但相關單位都沒有果斷地解決問題，到底是誰的錯，要徹底
去了解，如果是政府的錯，政府應該負責加以解決，錢應該由政府支出。」（八十五
年五月九日聯合報刊載）又於八十四年十月十二日在國軍軍事會議中裁示：「中科院
非軍職員工所領之品位加給及技術津貼所得稅追繳案，財稅單位對於法律之引用不宜
因時而異，以溯及既往方式追課亦有不妥，本案涉及人數眾多，波及層面甚廣，其可
能衍生相關之社會問題應予重視，希行政院相關單位重視，儘速妥善處理，以免影響
政府威信及當事人權益。」。六、最高行政法院鍾曜唐院長於八十七年十月十二日工
商時報第四版刊出記者就中科院非軍職員工所得稅行政訴訟事件，訪問時建議應由財
政、國防兩部協商解決，由此可知本案所得稅追補繳案，錯不在員工。七、按中科院
於八十三年以前所開具之扣繳憑單上所添載之扣繳義務人為院長劉曙晞上將，但中科
院於八十五年二月十二日補寄已退休或現職員工有關「品位加給或技術津貼」之扣繳
憑單上所添記之扣繳義務人竟是已離職他調多時之前主計處長周和漢與陳榮讚兩人，
經查證兩人皆言中科院其時之主計處長吳俊勢少將皆未徵詢兩人之同意，即擅自用其
二人之名義補發此一有違法理之扣繳憑單，而具有調查偵搜權之稅捐機關，竟以此不
合法補發之扣繳憑單為補稅依據，實有違具有調查偵搜權之機關，不得以非法手段所
獲得之證據，為課人民以納稅義務之憑借的證據法則限制。試問如無扣繳憑單客觀平
實之所得記載，則稅捐稽徵機關與納稅義務人之糾紛將永無寧日。而鈞院認為不以扣
繳憑單之有無作為課稅之唯一依據，亦有待商榷，而周和漢、陳榮讚與吳俊勢等人以
奉命行事為由，打國家賠償法，則屬另一大事。八、本案若經鈞院認定「品位加給或
技術津貼」為中科院非軍職員工之薪資所得，必定要補徵所得稅，則中科院非軍職員
工自五十五年成立至八十四年十二月底止，退休離職員工不少，即可向國防部暨中科
院請求補發全額退休金差額，將使國庫損失甚鉅，且對於去逝之員工其欠稅如何處理
，退休金之差額是否其家屬亦可要求追補，故本案應以憲法第十五條、第二十二條、
第二十三條、及所得稅法第四條第八款前段、稅捐稽徵法第一條之一、第四十八條之
三、所得稅法令彙編首揭三函、稅捐稽徵法令彙編首揭函示暨長達二十八年之久實質
免稅所成之既存法律秩序，以及「信賴保護原則」、「比例原則」等憲法層次相一致
之倫理價值觀之原則來審慎判決，為此，請行言詞辯論，並命中科院參加訴訟，判決
廢棄原判決，並撤銷一再訴願決定與原處分，並請退回已多繳之稅額八二、五八九元
，以維原告權益等語。
再審被告答辯意旨略謂︰一、按「中華民國政府或外國政府，國際機構、教育、文化
、科學研究機構、團體，或其他公私組織，為獎勵進修、研究或參加科學或職業訓練
而給與之獎學金及研究、考察補助費等所得，免納所得稅。但受領之獎學金或補助費
，如係為授與人提供勞務所取得之報酬，不適用之。」「公、教、軍、警、公、私事
業職工薪資及提供勞務者之所得，為薪資所得，該項所得之計算，以在職務上或工作
上取得之各種薪資收入為所得額；前項薪資包括薪金、俸給、工資、津貼、歲費、獎
金、紅利、各種補助費及按月或按年分期給付之退休金或養老金。但為雇主之目的，
執行職務而支領之差旅費、日支費及加班費不超過規定標準者，及依同法第四條規定
免稅之項目，不在此限。」為行為時所得稅法第四條第八款、第十四條第一項第三類
所明定。二、再審原告主張「品位加給、技術津貼」不屬薪資所得為免稅所得，經查
中科院八十一年十一月三日八十一訓誠字第一六八七三號函，說明該院各類薪資扣繳
所得稅狀況，略以該院於年度開始即訂有各項研究計畫，並按照研究計畫逐月實施。
各項研究計畫除一般經費外，為獎勵科技人員竭盡心智參與研發工作，另編列研發人
員研究補助費及技術津貼。為便利作業，研發人員研究補助費係採按月發放方式，再
經由成本歸戶手續，回歸計畫預算內（如研究補助費採個案給付，必將增加人力及作
業之負擔，不符經濟效益）等語，足見中科院給付非軍職員工之品位加給及技術津貼
之所得，屬經常性補助費給與，且按月按職級定額支給，依前揭規定核屬提供勞務取
得之報酬為薪資所得；另中科院對非軍職員工八十一年度之「品位加給」及「技術津
貼」，已依規定填發扣免繳憑單在案，又行政院秘書長八十四年十月十七日台八十四
財第三七○○七號函復國防部八十四年九月二日（八四）珍琥字第二二九一號函稱：
「中山科學研究院給付非軍職人員科技品位加給暨技術津貼免扣繳所得稅一案，與現
行法令規定不合，奉示：本案應依法課徵所得稅．．．」，又財政部八十五年十二月
五日台財稅第八五一九二八○九一號函示：「．．．中山科學研究院支付非軍職人員
『科技加給品位』暨『技術津貼』，既經查明係通案依職級按月定額給付，核屬所得
稅法第十四條第一項第三類之薪資所得．．．應依法課徵綜合所得稅。」，且中科院
與其聘僱人員之約定事項亦載明所指薪給，除實物代金及眷補費外，包括全部給與。
另財政部台灣省北區國稅局於八十二年間曾派員前往該院現場瞭解結果，該院支付非
軍職人員之科技品位加給及技術津貼係採按月給付方式，並非按研究計畫個案給付，
依前揭行為時所得稅法第四條第八款但書及第十四條第一項第三類規定，核非免稅之
所得，原核定以系爭薪資所得（研究補助費或品位加給）六八八、三七四元，併課當
年度綜合所得額，核定應補稅額八二、五八九元，要無不合。三、再審原告訴稱：經
遍查七十九年、八十三年及八十七年版之所得稅法令彙編中，皆未列入財政部六十八
年台財稅三八五○一號函及行政院台八十四財三七○○七號函，依財政部函釋規定，
應不再援引適用，是不能以上述函釋作為課稅依據等語。惟該二函釋僅係財政部及行
政院對該稅法之補充解釋，即按所得稅法對此相關之規定條文，自制定迄今，對系爭
「品位加給」及「技術津貼」應依法課徵所得稅之規定並未修正，並不因上述二函釋
未列入所得稅法令彙編而改變應課稅之事實，再審被告依所得稅法規定補徵八十一年
度綜合所得稅，要無不合。為此，請判決駁回其再審之訴等語。
　　理  由
按行政訴訟當事人，對本院之判決提起再審之訴，必須具有行政訴訟法第二百七十三
條第一項所列各款情形之一者，或該條第二項之情形始得為之，而該條第一項第一款
所謂適用法規顯有錯誤者，係指原判決所適用之法規與該案應適用之現行法規相違背
或與解釋判例有所牴觸者而言，至於法律上見解之歧異，再審原告對之縱有爭執，要
難謂為適用法規顯有錯誤，而據為再審之理由。同條項第九款所謂為判決基礎之證物
係偽造或變造者，應以宣告有罪之判決確定，或其刑事訴訟不能開始或繼續非因證據
不足者為限，始得提起再審之訴。本件原判決係以：「按中華民國政府或外國政府，
國際機構、教育、文化、科學研究機構、團體，或其他公私組織，為獎勵進修、研究
或參加科學或職業訓練而給與之獎學金及研究、考察補助費等所得，免納所得稅。但
受領之獎學金或補助費，如係為授與人提供勞務所取得之報酬，不適用之，為行為時
所得稅法第四條第八款所規定。又凡公、教、軍、警、公私事業職工薪資及提供勞務
者之所得，為薪資所得，該項所得之計算，以在職務上或工作上取得之各種薪資收入
為所得額；前項薪資包括薪金、俸給、工資、津貼、歲費、獎金、紅利、各種補助費
及按月或按年分期給付之退休金或養老金。但為雇主之目的，執行職務而支領之差旅
費、日支費及加班費不超過規定標準者，及依同法第四條規定免稅之項目，不在此限
，復為同法第十四條第一項第三類所明定。本件再審原告八十一年度綜合所得稅結算
申報，再審被告初查以其漏報其與配偶劉秋英取自中科院之薪資所得計六八八、三七
四元，乃核定補徵稅額八二、五八九元。再審原告不服，以系爭所得係研究補助費，
且係按研究計劃個案給付，並非通案按職級按月給付者，參照財政部六十八年十一月
三十日台財稅第三八五○一號函釋，依行為時所得稅法第四條第八款規定，應屬免稅
所得云云。申經再審被告復查結果，以再審原告與其配偶劉秋英均為中科院非軍職員
工，八十一年度領取自中科院薪資中之六八八、三七四元屬品位加給，為其所不爭，
而中科院之預算雖分別依計畫編列人事費支應員工之各項給與，然領受品位加給或技
術津貼之非軍職人員，無論配屬之單位或參與不同計畫，悉依該院所訂「科技人員品
位加給支給標準表」「技術員薪給標準表」之等級，每月按職級定額領取品位加給或
技術津貼。且中科院聘僱人員之約定事項亦載明薪給除實物代金及眷補費外，包括全
部給與，業經財政部臺灣省北區國稅局所屬大溪稽徵所赴中科院查閱資料瞭解無誤，
並為中科院八十一年十一月三日八十一訓誠字第一六八七三號函所明示，系爭品位加
給自始即屬薪資所得，自應依法合併申報繳稅，原核定並無不合，乃未准變更。再審
原告猶不服，循序提起行政訴訟，主張：上開薪資所得六八八、三七四元，無論係按
職給付或按月給付，其性質均屬所得稅法第四條第八款規定之研究補助費，依法應屬
免稅所得，不得對之課徵所得稅，即系爭所得係依研究計畫專案申請及依各員工參與
程度分別計算發放，並非定額給付，於會計上採按月給付僅屬權衡變通辦法，其性質
符合財政部六十八年十一月三十日台財稅第三八五○一號函釋，稽徵機關逐年至中科
院查閱相關會計資料，亦對系爭所得未予扣繳一節未予置理，中科院據以認定系爭研
究補助費係屬免稅所得，應屬合法、適當，稽徵機關於經過數年後始為應稅主張，有
違信賴原則。況本件所得應依其本質審查，而非逕依給付之方式認定；又中科院遲發
扣繳憑單，再審被告怠於事實之認定，僅以扣繳憑單為課稅之認定標準，有悖依法課
稅原則，且於法律規定有疑義而以命令補充時，應自新函令頒布之日生效，本案認定
課稅標準既未明確，不宜追溯補徵系爭所得稅云云。經查，行政法上所謂信賴保護原
則，係指人民因相信既存之法秩序，而安排其生活或處置其財產，則不能因嗣後法規
之制定或修正，而使其遭受不能預見之損害，用以保護人民之既得權益。本原則之適
用，係在禁止新制定或修正法規有溯及既往之效力。本件中科院之預算雖分別依計畫
編列人事費支應其員工之各項給與，但實際上領受「品位加給」或「技術津貼」之非
軍職人員，無論配屬之單位或參與不同計畫，均依該院所訂「科技人員品位加給支給
標準表」、「技術員薪給標準表」之等級，每月按職級定額領取科技品位加給或技術
津貼。且該院與其聘僱人員之約定事項亦載明所指薪給，除實物代金及眷補費外，包
括全部給與，其非軍職人員所領受之科技品位加給或技術津貼，核屬因提供勞務所取
得之報酬，應無行為時所得稅法第四條第八款免納所得稅規定之適用。況財政部臺灣
省北區國稅局於八十二年間派員前往該中科院瞭解結果，其支付非軍職人員之科技品
位加給及技術津貼確係採按月給付方式，復經中科院八十一年十一月三日（八一）訓
誠字第一六八七三號函致該局，說明該院各類薪資扣繳所得稅狀況：「本院於年度開
始即訂有各項研究計畫，並按照研究計畫逐月實施。各項研究計畫除一般經費外，為
獎勵科技人員竭盡心智參與研發工作，另編列研發人員研究補助費及技術津貼。為便
利作業，研發人員研究補助費係採按月發放方式，再經由成本歸戶手續，回歸計畫預
算內（研究補助費採個案給付，必將增加人力及作業之負擔，不符經濟效益）」等語
。足見中科院給付非軍職員工之品位加給及技術津貼之所得，屬經常性研究補助費給
與，且依職級按月定額支給，為提供勞務所取得之報酬，依首揭規定，核非免稅之薪
資所得，再審被告依法發單補徵稅款，並未逾稅捐稽徵法第二十一條所定核課期間，
於法並無不合。而首揭所得稅法之規定一直未變更，僅補充解釋該稅法之行政院及財
政部之函釋變更，未及於法規之制定或修正，則上開函釋之變更應追溯至首開稅法頒
布時生效適用，且無行政法信賴保護原則之適用。至於中、小學教職員課外課輔所得
應否追溯課稅，不在本件審理範圍內，而再審被告依法課稅，自難謂有違平等原則。
」核其認事、用法均無不妥，自無適用法規顯有錯誤之情節。再審原告以原判決有行
政訴訟法第二百七十三條第一項第一款再審事由，係主張，財政部六十八台財稅三八
五○一號函及行政院台八十四財三七○○七號函未列入財政部七十九年、八十三年、
八十七年版之所得稅法令彙編，自不得引用，應受「禁反言」原則之限制。且本案之
研發自應給予更高之優渥獎勵，故而本案再審原告所領取之「品位加給」（或「技術
津貼」）所得為研究補助費應合於免稅優惠之立法目的，依法免納所得稅。又該項所
得之本質，既經中科院認定為免稅所得，自足堪信實。政府機關對人民之信賴利益應
予保護，依稅捐稽徵法第四十八條之三及中央法規標準法第十六條、第十八條之規定
，應引用有利再審原告之法律規定，自不宜追溯補徵系爭薪資所得之稅款，否則有違
「法律不溯既往」原則。從而，本件再審被告課徵系爭稅款，於法有違，應為無效云
云。經查，憲法第十九條規定人民有依法律納稅之義務。因此，除非法律明定得免納
稅義務者外，稅捐單位對之課徵各類稅款，於法並無不合。從而，中科院不論依何法
源設立，其所屬人員是否具有視同軍人之身分，除非法律明定免徵綜合所得稅外，自
不得解免其納稅之義務。又行政法上所謂信賴保護原則，係指人民因相信既存之法秩
序，而安排其生活或處置其財產，則不能因嗣後法規之制定或修正，而使其遭受不能
預見之損害，用以保護人民之既得權益。本原則之適用，係在禁止新制定或修正法規
有溯及既往之效力。本件中科院之預算雖分別依計畫編列人事費支應其員工之各項給
與，但實際上領受「品位加給」或「技術津貼」之非軍職人員，無論配屬之單位或參
與不同計畫，均依該院所訂「科技人員品位加給支給標準表」、「技術員薪給標準表
」之等級，每月按職級定額領取科技品位加給或技術津貼。且該院與其聘僱人員之約
定事項亦載明所指薪給，除實物代金及眷補費外，包括全部給與，其非軍職人員所領
受之科技品位加給或技術津貼，核屬因提供勞務所取得之報酬，應無行為時所得稅法
第四條第八款免納所得稅規定之適用。又再審被告依法發單補徵稅款，並未逾稅捐稽
徵法第二十一條所定核課期間，並無不合，且尚不違背法律不溯既往原則。而首揭所
得稅法之規定一直未變更，僅闡明該稅法之行政院及財政部之函釋變更，未及於法規
之制定或修正，則上開函釋之變更應追溯至首開稅法頒布時生效適用，且無行政法信
賴保護原則之適用，亦無違「禁反言」之原則。並因無新舊法律比較之適用，自無稅
捐稽徵法第四十八條之三之適用。另納稅義務人如有所得稅法第十四條第一項各類之
所得，即應依同法第七十一條規定申報納稅。從而，再審原告之主張，無非係法律上
見解之歧異，並非原判決適用法規顯有錯誤。且再審原告並未舉證證明有為判決基礎
之證物係偽造或變造，已經宣告有罪判決確定，或其刑事訴訟不能開始或繼續非因證
據不足之事實，則其空言主張，不足採信。核與首揭行政訴訟法第二百七十三條第一
項第一款及第九款再審事由要件不符，再審原告據以提起再審之訴，為無再審理由，
應予駁回。本件事證已臻明確，無行言詞辯論及命中科院參加訴訟之必要，併予明
。
據上論結，本件再審之訴為無理由，爰依行政訴訟法施行法第二條、第三條、行政訴
訟法第二百七十八條第二項、第九十八條第三項前段，判決如主文。
中　　華　　民　　國　　九十一　　　年　　　七　　　　月　　　十八　　　日
                    最 高 行 政 法 院  第 三 庭
                                審 判 長 法  官　　　葉　振　權
                                         法  官　　　鄭　淑　貞
                                         法  官　　　吳　錦　龍
                                         法  官　　　林　家　惠
                                         法  官　　　劉　鑫　楨
右  正  本  證  明  與  原  本  無  異
　　　　　　　　　　　　　　　　　　　　 法院書記官　莊　俊　亨
中　　華　　民　　國　　九十一　　　年　　　七　　　　月　　　十九　　　日
